臺灣臺南地方法院刑事判決　　　　　　　100年度訴字第549號
公　訴　人　臺灣臺南地方法院檢察署檢察官
被　　　告　林松貴
選任辯護人　黃溫信律師
上列被告因違反毒品危害防制條例案件，經檢察官提起公訴（99
年度偵字第6287、9100號），本院判決如下：
    主  文
林松貴犯如附表一所示之販賣第一級毒品罪共二十四罪，各處如
附表一所示之宣告刑及沒收。應執行有期徒刑拾捌年，扣案之行
動電話壹支（不含0000000000號門號ＳＩＭ卡壹張）
、塑膠吸管貳支、葡萄糖粉壹包、大夾鍊袋參包、小夾鍊袋壹包
均沒收。未扣案之現金共新臺幣貳萬仟柒佰元沒收，如全部或
一部不能沒收時，以其財產抵償之。
    事  實
一、林松貴前於民國92年間，因竊盜案件，經臺灣臺南地方法院
    以92年度易字第43號判決判處有期徒刑2 年確定，甫於94年
    9 月18日縮短刑期執行完畢。詎其不知悔改，明知海洛因屬
    於毒品危害防制條例第2 條第2 項第1 款所稱之第一級毒品
    ，不得販賣及持有，因己身有施用毒品之毒癮惡習，且收入
    不豐，為支應購買毒品之龐大支出，竟基於販賣海洛因以圖
    牟利之犯意，自100 年3 月間某日起，向陳彥傑（所犯違反
    毒品危害防制條例案件部分，現經臺灣臺南地方法院檢察署
    檢察官以99年度偵字第14986 號偵結起訴）購入第一級毒品
    海洛因，除部分供己施用外，其餘部分摻入葡萄糖粉後再重
    分裝在小夾鏈袋內伺機販售，並以門號0000000000號行動電
    話作為對外與購毒者聯繫販賣上開毒品事宜之工具，由購毒
    者先撥打林松貴之上開行動電話，約定購買毒品事宜後，於
    附表一所載之時間、地點，分別販賣第一級毒品海洛因予附
    表二所示之蔣英豪等人（販賣之時間、地點、方式及價格，
    詳如附表一所示）。嗣經警依法院核發之通訊監察書對林松
    貴上開電話實施通訊監察，並於99年4 月15日上午10時35分
    許將其拘獲後，經其同意後至其位於臺南市○○區○○路4
    段15 4巷57弄43號住處執行搜索，當場扣得林松貴所有供其
    犯罪所用之塑膠吸管2 支、行動電話1 支（內含0000000000
    號SI M卡1 張）及林松貴所有預備供其犯罪所用之葡萄糖粉
    1 包、大夾鍊袋3 包、小夾鍊袋1 包。林松貴嗣於偵查及本
    院審理中自白上開犯行。
二、案經臺南縣警察局（現改制為臺南市政府警察局）永康分局
    報請台灣台南地方法院檢察署檢察官偵查起訴。
    理  由
壹、關於證據能力方面：按被告以外之人於審判外之陳述，雖不
    符刑事訴訟法第159 條之1 至第159 條之4 之規定，而經當
    事人於審判程序同意作為證據，法院審酌該言詞陳述或書面
    陳述作成時之情況，認為適當者，亦得為證據。當事人、代
    理人或辯護人於法院調查證據時，知有第159 條第1 項不得
    為證據之情形，而未於言詞辯論終結前聲明異議者，視為有
    前項之同意，此觀刑事訴訟法第159 條之5 規定甚明。查被
    告林松貴及其辯護人於言詞辯論終結前，對於卷附各傳聞證
    據之證據能力，均未聲明異議。本院審酌卷附言詞陳述及書
    面陳述作成時之情況，尚無違法不當，與本案待證事實間復
    具有相當之關聯性，且經本院於審理時逐一提示予被告表示
    意見，無礙於被告之彈劾詰問權，而認上開證據資料合於刑
    事訴訟法第159 條之5 規定，因而均具證據能力，合先敘明
    。
貳、認定犯罪事實所憑證據及其理由：
一、訊據被告林松貴於檢察官偵查（見99年度偵字第6287號卷第
    95頁至第97頁）及本院審理時（見本院卷第77頁）均坦白承
    認於附表一所示之時間及地點，販賣第一級毒品海洛因予附
    表一編號1 至編號24所示之證人蔣英豪、蔡國雄、鐘明智、
    陳俊雄等人，經核與證人蔣英豪（見99年度偵字第6287號卷
    第29-30 頁）、蔡國雄（見99年度偵字6287號卷第59-60 頁
    ）、陳俊雄、鐘明智（見99年度偵字第9100號卷第19-21 頁
    ）等人於偵查中具結所指證之購毒情節相符。
二、又經比對被告林松貴所使用之門號0000000000號行動電話與
    購毒者即附表二所示之證人蔣英豪、蔡國雄、鐘明智、陳俊
    雄之通訊監察譯文，被告林松貴於附表一所示之時間之通聯
    紀錄及通話內容均顯示聯絡交易海洛因之時間、地點等事宜
    ，且經核購毒者即附表一所示之證人蔣英豪、蔡國雄、鐘明
    智等人所指證向被告購買海洛因之情節，與通訊監察譯文所
    示內容亦相符合。足見，被告林松貴自白於如附表一所示之
    販賣海洛因予附表一所示之證人蔣英豪、蔡國雄、鐘明智、
    陳俊雄之犯行，應與事實相合。
三、此外經警於99年4 月15日持本院核發之搜索票，至被告林松
    貴位於臺南市○○區○○路4 段154 巷57巷43號住處執行搜
    索，扣得林松貴所有資為販毒聯繫工具之門號0000000000號
    行動電話1 具及供販賣分裝毒品使用之塑膠吸管2 支及預備
    供犯罪所用之葡萄糖粉1 包、大夾鍊袋3 包、小夾鍊袋1 包
    等可資佐證。
四、末按販賣毒品之所謂販賣行為，係行為人基於營利之目的，
    而販入或賣出毒品而言，販賣毒品者，其主觀上須有營利之
    意圖，且客觀上有販賣之行為，即足構成，至於實際上是否
    已經獲利，則非所問，即於有償讓與他人之初，係基於營利
    之意思，並著手實施，而因故無法高於購入之原價出售，最
    後不得不以原價或低於原價讓與他人時，仍屬販賣行為，必
    始終無營利之意思，以原價或低於原價有償讓與他人，方難
    謂為販賣行為，而僅得以轉讓罪論處（最高法院93年度臺上
    字第1651號、94年度臺上字第5317號判決意旨分別參照）。
    查被告林松貴坦承如附表一所示之販賣海洛因犯行，雖對於
    每次販賣海洛因所得賺取之利益，無法明確記憶，然其於警
    詢中自承：購入新台幣3000元的海洛因，可以售得新台幣40
    00元至5000元不等之價格（見警卷第3 頁），足見被告販賣
    海洛因，應有從中賺取利潤而牟利至明。參以被告林松貴於
    偵查中亦自承有將葡萄糖摻入海洛因（見99年度偵字第62
    87號卷第90頁），足見其有以稀釋海洛因增加分量而出售牟
    利之意圖及事實，應可認定。是被告林松貴有販賣第一級毒
    品海洛因藉以營利之意圖，足堪認定。
五、綜上所述，被告林松貴如附表一所示之販賣第一級毒品海洛
    因之犯行，事證明確，均堪認定，應依法論科。
參、論罪科刑之理由
一、按海洛因係毒品危害防制條例第2 條第2 項第1 款所稱之第
    一級毒品，不得持有、販賣。核被告林松貴販賣海洛因予附
    表一所示蔣英豪等人，核其所為，均係犯毒品危害防制條例
    第4 條第1 項之販賣第一級毒品罪。被告林松貴販賣毒品海
    洛因前後，因而持有毒品海洛因之低度行為，應分別為其各
    次販賣之高度行為所吸收，均不另論罪。又本件被告林松貴
    分別所犯附表一所示之各次販賣第一級毒品行為，並非於同
    時同地或密切接近之時地實施，各行為之獨立性亦非極為薄
    弱，依一般社會健全觀念，在時間差距上，尚非難以強行分
    開，在刑法評價上，不宜以視為數個舉動之接續施行，合為
    包括之一行為予以評價，承前說明，即難認立法者就所制定
    之犯罪構成要件中，本即預定有數個同種類之販賣毒品行為
    將反覆實行，不能論以集合犯。是以，被告所犯附表一所示
    之各次販賣第一級毒品犯行，均各犯意各別，行為互殊，應
    分別予分論併罰，辯護意旨認被告上開犯行，核屬包括一罪
    之集合犯，尚非可採。
二、又被告林松貴曾因上揭事實欄所載之罪名經判處罪刑並執行
    完畢等情，有臺灣高等法院被告前案紀錄表在卷可稽，其於
    受有期徒刑之執行完畢後，5 年內故意再犯本件有期徒刑以
    上之罪，均為累犯，除販賣第一級毒品海洛因之法定刑死刑
    、無期徒刑，依法不得加重外，其餘部分（即得併科罰金部
    分），應依刑法第47條第1 項規定加重其刑。再者，被告所
    犯本件之罪，於偵查及本院審理中均自白，爰依毒品危害防
    制條例第17條第2 項減輕其刑。又被告於偵查中供出其販賣
    海洛因之毒品來源為陳彥傑（見偵查卷第94頁），員警偵辦
    過程中並指證前曾以0000000000號行動電話撥打陳彥傑持用
    之0000000000、0000000000號行動電話向其購買毒品，嗣並
    於99年6 月17日帶同員警至陳彥傑台南市○區○○路211 巷
    54號住處指認，員警因此於99年6 月30日據以申請搜索票查
    獲嫌疑人陳彥傑等情，有台南市政府警察局永康分局職務報
    告書附卷可參（見本院卷第41頁），而陳彥傑因販賣第一級
    毒品海洛因予被告林松貴等人經提起公訴等情，有99年度偵
    字第14986 號起訴書1 份在卷可佐，從而，被告就其所犯販
    賣第一級毒品之犯行，供出毒品來源，與警員因而破獲陳彥
    傑等其他正犯間，具有先後且相當的因果關係，而符合毒品
    危害防制條例第17條第1 項規定，惟綜觀其犯罪情節、犯罪
    所生之危害及其指述之來源所能防止杜絕毒品氾濫之程度等
    情狀，本院認尚不足以免除其刑，是依毒品危害防制條例第
    17條第1 項規定，就本案之24罪均遞減輕其刑，並就被告上
    開因累犯加重其刑部分，依法先加重後減輕之。
三、毒品危害防制條例第17條第1 項規定：「犯第4 條至第8 條
    、第10條或第11條之罪，供出毒品來源，因而查獲其他正犯
    或共犯者，減輕或免除其刑」；又「有期徒刑、拘役、罰金
    減輕者，減輕其刑至二分之一。但同時有免除其刑之規定者
    ，其減輕得減至三分之二。」刑法第66條亦有明文。故被告
    林松貴依毒品危害防制條例第17條第1 項之規定，原得減輕
    其刑至三分之二，如此被告所犯如附表一所示之販賣第一級
    毒品罪，即無情輕法重、顯可憫恕及縱使量處法定最低刑度
    之刑仍嫌過重，而得再依刑法第59條遞減其刑之情形，附此
    敘明。
四、本院審酌被告素行不佳，前有多次入監服刑前科，出獄後仍
    無悔悟。為圖牟利，販賣第一級毒品海洛因予他人施用，戕
    害他人之身心，從事販毒牟利，令買受毒品者沉迷於毒癮，
    無法自拔外，輕則戕害個人身心，重則因缺錢買毒而引發各
    式犯罪，實為多種犯罪之源頭，對國家、社會、個人之傷害
    可謂至深且鉅，惟參以被告有施用毒品自戕身心之行為，因
    購買毒品所費不貲，且同好者互通有無，故鋌而走險，其本
    意亦非故意出售予危害他人，且其販賣毒品之數量及所得，
    尚非鉅大，販賣之對象不多，及坦承犯行之態度，暨其智識
    程度、生活狀況等一切情狀，量處如附表所示之刑，以資懲
    儆，並定其應執行刑。
五、沒收部分
  (一)扣案之塑膠吸管2 支，係被告所有，供其盛裝毒品販賣用，
    業據被告供明在卷，應依毒品危害防制條例第19條第1 項規
    定宣告沒收。
  (二)扣案之行動電話，經被告供承為其所有，用以聯繫販賣海洛
    因之用，惟其內置之0000000000SIM 卡1 枚，被告供述為阿
    姨陳淑茹申請後交予其使用（見警卷第2 頁），而卷內亦無
    證據足認該SIM 卡為被告所有，故僅就扣案行動電話，依毒
    品危害防制條例第19條第1 項規定，宣告沒收。
  (三)另按毒品危害防制條例19條第1 項固規定，犯該條例第4 條
    之罪者，其供犯罪所用或因犯罪所得之財物，均沒收之，但
    不及於供犯罪預備之物，倘供犯罪預備之物，以屬犯人為限
    ，始得依刑法第38條第1 項第2 款規定諭知沒收（最高法院
    94年度台上字第2218號判決意旨參照）。扣案之被告葡萄糖
    粉1包 、大夾鍊袋3 包、小夾鍊袋1 包，為被告林松貴所有
    ，並預備供分裝海洛因而販賣所用之物，業經本院認定如前
    ，爰依刑法第38條第1 項第2 款規定沒收。
  (四)次按毒品危害防制條例第19條第１項規定：「犯第4 條至第
    9 條、第12條、第13條或第14條第1 項、第2 項之罪者，其
    供犯罪所用或因犯罪所得之物，均沒收，如全部或一部不能
    沒收時，追徵其價額或以其財產抵償之。」。查被告林松貴
    於附表一編號1 至編號24所示之未扣案販賣毒品所得共23,7
    00元，依毒品危害防制條例第19條第1 項規定，宣告沒收，
    如全部或一部不能沒收時，以其財產抵償之。至於被告如附
    表一編號6 所示被告允為賒欠之價金300 元，因非屬實際所
    得，故無從為沒收、追徵或以財產抵償之諭知（參看最高法
    院98年臺上字第2321號判決）。
據上論斷，應刑事訴訟法第299 條第1 項前段，毒品危害防制條
例第4 條第1 、第17條第1 項、第2 項、第19條第1 項，刑法第
11條前段、第47條第1 項、第51條第5 、9 款、第38條第1 項第
2 款，判決如主文。
本案經檢察官楊書琴到庭執行職務。
中    華    民    國   100    年    11    月    29    日
                  刑事第九庭    審判長法  官  鍾邦久
                                      法  官  包梅真
                                      法  官  黃堯讚
以上正本證明與原本無異。
如不服本判決應於收受送達後10日內向本院提出上訴書狀，其未
敘述上訴理由者，並得於提起上訴後10日內向本院補提理由書（
均須按他造當事人之人數附繕本）「切勿逕送上級法院」。
                                      書記官  許雅華
中    華    民    國   100    年    11    月    30    日
附錄本判決論罪科刑法條：
毒品危害防制條例第4條第1、2項
製造、運輸、販賣第一級毒品者，處死刑或無期徒刑；處無期徒
刑者，得併科新臺幣 2 千萬元以下罰金。
製造、運輸、販賣第二級毒品者，處無期徒刑或 7 年以上有期
徒刑，得併科新臺幣 1 千萬元以下罰金。
附表一
┌─┬────┬────┬───┬─────────────┬───┬───────────┐
│編│犯罪時間│犯罪地點│ 販賣 │販賣方式、次數及價格      │販賣所│   罪名及宣告刑       │
│號│（民國）│        │ 對象 │（新臺幣）                │得（新│                      │
│  │        │        │      │                          │臺幣）│                      │
├─┼────┼────┼───┼─────────────┼───┼───────────┤
│1 │99年3月2│臺南市安│蔣英豪│蔣英豪以行動電話0000000000│1000元│林松貴販賣第一級毒品，│
│  │3日下午0│南區安中│      │號撥打林松貴使用之00000000│      │累犯，處有期徒刑玖年。│
│  │1時53分 │路四段與│      │57號行動電話聯絡後，在左列│      │扣案行動電話壹支（不含│
│  │許      │本田路三│      │地點，由林松貴交付，以1000│      │門號0000000000號SIM 卡│
│  │        │段間某公│      │元之價格購買海洛因1小包。 │      │壹枚）、塑膠吸管貳支均│
│  │        │園附近之│      │                          │      │沒收。販賣第一級毒品所│
│  │        │統一超商│      │                          │      │得新臺幣壹仟元沒收，如│
│  │        │        │      │                          │      │全部或一部不能沒收時，│
│  │        │        │      │                          │      │以其財產抵償之。      │
│  │        │        │      │                          │      │                      │
├─┼────┼────┼───┼─────────────┼───┼───────────┤
│2 │99年3月2│臺南市安│蔣英豪│蔣英豪以行動電話0000000000│1000元│林松貴販賣第一級毒品，│
│  │3日下午0│南區安中│      │號撥打林松貴使用之00000000│      │累犯，處有期徒刑玖年。│
│  │7時32分 │路四段與│      │57號行動電話聯絡後，在左列│      │扣案行動電話壹支（不含│
│  │許      │本田路三│      │地點，由林松貴交付，以1000│      │門號0000000000號SIM 卡│
│  │        │段間某公│      │元之價格購買海洛因1小包。 │      │壹枚）、塑膠吸管貳支均│
│  │        │園附近之│      │                          │      │沒收。販賣第一級毒品所│
│  │        │統一超商│      │                          │      │得新臺幣壹仟元沒收，如│
│  │        │        │      │                          │      │全部或一部不能沒收時，│
│  │        │        │      │                          │      │以其財產抵償之。      │
│  │        │        │      │                          │      │                      │
├─┼────┼────┼───┼─────────────┼───┼───────────┤
│3 │99年3月2│臺南市安│蔣英豪│蔣英豪以行動電話0000000000│1000元│林松貴販賣第一級毒品，│
│  │7日上午0│南區安中│      │號撥打林松貴使用之00000000│      │累犯，處有期徒刑玖年。│
│  │8時1分許│路四段與│      │57號行動電話聯絡後，在左列│      │扣案行動電話壹支（不含│
│  │        │本田路三│      │地點，由林松貴交付，以1000│      │門號0000000000號SIM 卡│
│  │        │段間某公│      │元之價格購買海洛因1小包。 │      │壹枚）、塑膠吸管貳支均│
│  │        │園附近之│      │                          │      │沒收。販賣第一級毒品所│
│  │        │統一超商│      │                          │      │得新臺幣壹仟元沒收，如│
│  │        │        │      │                          │      │全部或一部不能沒收時，│
│  │        │        │      │                          │      │以其財產抵償之。      │
│  │        │        │      │                          │      │                      │
├─┼────┼────┼───┼─────────────┼───┼───────────┤
│4 │99年4月5│臺南市安│蔣英豪│蔣英豪以行動電話0000000000│1000元│林松貴販賣第一級毒品，│
│  │日下午10│南區安中│      │號撥打林松貴使用之00000000│      │累犯，處有期徒刑玖年。│
│  │時22分許│路四段與│      │57號行動電話聯絡後，在左列│      │扣案行動電話壹支（不含│
│  │        │本田路三│      │地點，由林松貴交付，以1000│      │門號0000000000號SIM 卡│
│  │        │段間某公│      │元之價格購買海洛因1小包。 │      │壹枚）、塑膠吸管貳支均│
│  │        │園附近之│      │                          │      │沒收。販賣第一級毒品所│
│  │        │統一超商│      │                          │      │得新臺幣壹仟元沒收，如│
│  │        │        │      │                          │      │全部或一部不能沒收時，│
│  │        │        │      │                          │      │以其財產抵償之。      │
│  │        │        │      │                          │      │                      │
├─┼────┼────┼───┼─────────────┼───┼───────────┤
│5 │99年4月6│臺南市安│蔣英豪│蔣英豪以行動電話0000000000│1000元│林松貴販賣第一級毒品，│
│  │日上午09│南區安中│      │號撥打林松貴使用之00000000│      │累犯，處有期徒刑玖年。│
│  │時18分許│路四段與│      │57號行動電話聯絡後，在左列│      │扣案行動電話壹支（不含│
│  │        │本田路三│      │地點，由林松貴交付，以1000│      │門號0000000000號SIM 卡│
│  │        │段間某公│      │元之價格購買海洛因1小包。 │      │壹枚）、塑膠吸管貳支均│
│  │        │園附近之│      │                          │      │沒收。販賣第一級毒品所│
│  │        │統一超商│      │                          │      │得新臺幣壹仟元沒收，如│
│  │        │        │      │                          │      │全部或一部不能沒收時，│
│  │        │        │      │                          │      │以其財產抵償之。      │
│  │        │        │      │                          │      │                      │
├─┼────┼────┼───┼─────────────┼───┼───────────┤
│6 │99年3月 │臺南市安│蔡國雄│蔡國雄以行動電話0000000000│700元 │林松貴販賣第一級毒品，│
│  │26日下午│南區安中│      │號撥打林松貴使用之00000000│      │累犯，處有期徒刑捌年陸│
│  │08時05分│路四段與│      │57號行動電話聯絡後，由蔡國│      │月。扣案行動電話壹支（│
│  │許      │本田路三│      │雄以中獎新台幣200元之統一 │      │不含門號0000000000號  │
│  │        │段間之公│      │發票及現金500元，購買價金 │      │SIM 卡壹枚）、塑膠吸管│
│  │        │園某處  │      │1000元之海洛因1小包，所餘 │      │貳支均沒收。販賣第一級│
│  │        │        │      │欠款300元經林松貴同意而賒 │      │毒品所得新臺幣壹仟元沒│
│  │        │        │      │欠迄未清償。              │      │收，如全部或一部不能沒│
│  │        │        │      │                          │      │收時，以其財產抵償之。│
│  │        │        │      │                          │      │                      │
│  │        │        │      │                          │      │                      │
│  │        │        │      │                          │      │                      │
├─┼────┼────┼───┼─────────────┼───┼───────────┤
│7 │99年3月2│臺南市安│蔡國雄│蔡國雄以行動電話0000000000│1000元│林松貴販賣第一級毒品，│
│  │7日下午0│南區安中│      │號撥打林松貴使用之00000000│      │累犯，處有期徒刑玖年。│
│  │1時26分 │路四段與│      │57號行動電話聯絡後，在左列│      │扣案行動電話壹支（不含│
│  │許      │本田路三│      │地點，由林松貴交付，以1000│      │門號0000000000號SIM 卡│
│  │        │段間之公│      │元之價格購買海洛因1小包。 │      │壹枚）、塑膠吸管貳支均│
│  │        │園某處  │      │                          │      │沒收。販賣第一級毒品所│
│  │        │        │      │                          │      │得新臺幣壹仟元沒收，如│
│  │        │        │      │                          │      │全部或一部不能沒收時，│
│  │        │        │      │                          │      │以其財產抵償之。      │
│  │        │        │      │                          │      │                      │
├─┼────┼────┼───┼─────────────┼───┼───────────┤
│8 │99年3月 │永康榮民│鐘明智│鐘明智以行動電話0000000000│1000元│林松貴販賣第一級毒品，│
│  │20日上午│醫院替代│      │號撥打林松貴使用之00000000│      │累犯，處有期徒刑玖年。│
│  │10時59分│療法服藥│      │57號行動電話聯絡後，在左列│      │扣案行動電話壹支（不含│
│  │許      │處前方樹│      │地點，由林松貴交付，以1000│      │門號0000000000號SIM 卡│
│  │        │下      │      │元之價格購買海洛因1小包。 │      │壹枚）、塑膠吸管貳支均│
│  │        │        │      │                          │      │沒收。販賣第一級毒品所│
│  │        │        │      │                          │      │得新臺幣壹仟元沒收，如│
│  │        │        │      │                          │      │全部或一部不能沒收時，│
│  │        │        │      │                          │      │以其財產抵償之。      │
│  │        │        │      │                          │      │                      │
├─┼────┼────┼───┼─────────────┼───┼───────────┤
│9 │99年3月2│臺南市安│鐘明智│鐘明智以行動電話0000000000│1000元│林松貴販賣第一級毒品，│
│  │1日下午0│南區安中│      │號撥打林松貴使用之00000000│      │累犯，處有期徒刑玖年。│
│  │4時許   │路四段與│      │57號行動電話聯絡後，在左列│      │扣案行動電話壹支（不含│
│  │        │本田路三│      │地點，由林松貴交付，以1000│      │門號0000000000號SIM 卡│
│  │        │段間之公│      │元之價格購買海洛因1小包。 │      │壹枚）、塑膠吸管貳支均│
│  │        │園某處  │      │                          │      │沒收。販賣第一級毒品所│
│  │        │        │      │                          │      │得新臺幣壹仟元沒收，如│
│  │        │        │      │                          │      │全部或一部不能沒收時，│
│  │        │        │      │                          │      │以其財產抵償之。      │
│  │        │        │      │                          │      │                      │
├─┼────┼────┼───┼─────────────┼───┼───────────┤
│10│99年3月2│永康榮民│鐘明智│鐘明智以行動電話0000000000│1000元│林松貴販賣第一級毒品，│
│  │2日上午1│醫院替代│      │號撥打林松貴使用之00000000│      │累犯，處有期徒刑玖年。│
│  │0時42分 │療法服藥│      │57號行動電話聯絡後，在左列│      │扣案行動電話壹支（不含│
│  │許      │處前方樹│      │地點，由林松貴交付，以1000│      │門號0000000000號SIM 卡│
│  │        │下      │      │元之價格購買海洛因1小包。 │      │壹枚）、塑膠吸管貳支均│
│  │        │        │      │                          │      │沒收。販賣第一級毒品所│
│  │        │        │      │                          │      │得新臺幣壹仟元沒收，如│
│  │        │        │      │                          │      │全部或一部不能沒收時，│
│  │        │        │      │                          │      │以其財產抵償之。      │
│  │        │        │      │                          │      │                      │
├─┼────┼────┼───┼─────────────┼───┼───────────┤
│11│99年3月2│臺南市安│鐘明智│鐘明智以行動電話0000000000│1000元│林松貴販賣第一級毒品，│
│  │4日上午9│南區安中│      │號撥打林松貴使用之00000000│      │累犯，處有期徒刑玖年。│
│  │時40分許│路四段與│      │57號行動電話聯絡後，在左列│      │扣案行動電話壹支（不含│
│  │        │本田路三│      │地點，由林松貴交付，以1000│      │門號0000000000號SIM 卡│
│  │        │段間之公│      │元之價格購買海洛因1小包。 │      │壹枚）、塑膠吸管貳支均│
│  │        │園某處  │      │                          │      │沒收。販賣第一級毒品所│
│  │        │        │      │                          │      │得新臺幣壹仟元沒收，如│
│  │        │        │      │                          │      │全部或一部不能沒收時，│
│  │        │        │      │                          │      │以其財產抵償之。      │
│  │        │        │      │                          │      │                      │
├─┼────┼────┼───┼─────────────┼───┼───────────┤
│12│99年3月2│臺南市安│鐘明智│鐘明智以行動電話0000000000│1000元│林松貴販賣第一級毒品，│
│  │5日下午6│南區安中│      │號撥打林松貴使用之00000000│      │累犯，處有期徒刑玖年。│
│  │時47分許│路四段與│      │57號行動電話聯絡後，在左列│      │扣案行動電話壹支（不含│
│  │        │本田路三│      │地點，由林松貴交付，以1000│      │門號0000000000號SIM 卡│
│  │        │段間之公│      │元之價格購買海洛因1小包。 │      │壹枚）、塑膠吸管貳支均│
│  │        │園某處  │      │                          │      │沒收。販賣第一級毒品所│
│  │        │        │      │                          │      │得新臺幣壹仟元沒收，如│
│  │        │        │      │                          │      │全部或一部不能沒收時，│
│  │        │        │      │                          │      │以其財產抵償之。      │
│  │        │        │      │                          │      │                      │
├─┼────┼────┼───┼─────────────┼───┼───────────┤
│13│99年3月2│臺南市安│鐘明智│鐘明智以行動電話0000000000│1000元│林松貴販賣第一級毒品，│
│  │6日下午7│南區安中│      │號撥打林松貴使用之00000000│      │累犯，處有期徒刑玖年。│
│  │時35分許│路四段與│      │57號行動電話聯絡後，在左列│      │扣案行動電話壹支（不含│
│  │        │本田路三│      │地點，由林松貴交付，以1000│      │門號0000000000號SIM 卡│
│  │        │段間之公│      │元之價格購買海洛因1小包。 │      │壹枚）、塑膠吸管貳支均│
│  │        │園某處  │      │                          │      │沒收。販賣第一級毒品所│
│  │        │        │      │                          │      │得新臺幣壹仟元沒收，如│
│  │        │        │      │                          │      │全部或一部不能沒收時，│
│  │        │        │      │                          │      │以其財產抵償之。      │
│  │        │        │      │                          │      │                      │
├─┼────┼────┼───┼─────────────┼───┼───────────┤
│14│99年3月2│永康榮民│鐘明智│鐘明智以行動電話0000000000│1000元│林松貴販賣第一級毒品，│
│  │7日上午1│醫院替代│      │號撥打林松貴使用之00000000│      │累犯，處有期徒刑玖年。│
│  │1時22分 │療法服藥│      │57號行動電話聯絡後，在左列│      │扣案行動電話壹支（不含│
│  │許      │處前方樹│      │地點，由林松貴交付，以1000│      │門號0000000000號SIM 卡│
│  │        │下      │      │元之價格購買海洛因1小包。 │      │壹枚）、塑膠吸管貳支均│
│  │        │        │      │                          │      │沒收。販賣第一級毒品所│
│  │        │        │      │                          │      │得新臺幣壹仟元沒收，如│
│  │        │        │      │                          │      │全部或一部不能沒收時，│
│  │        │        │      │                          │      │以其財產抵償之。      │
│  │        │        │      │                          │      │                      │
├─┼────┼────┼───┼─────────────┼───┼───────────┤
│15│99年4月3│臺南市安│鐘明智│鐘明智以行動電話0000000000│1000元│林松貴販賣第一級毒品，│
│  │日下午05│南區安中│      │號撥打林松貴使用之00000000│      │累犯，處有期徒刑玖年。│
│  │時38分  │路四段與│      │57號行動電話聯絡後，在左列│      │扣案行動電話壹支（不含│
│  │許      │本田路三│      │地點，由林松貴交付，以1000│      │門號0000000000號SIM 卡│
│  │        │段間之公│      │元之價格購買海洛因1小包。 │      │壹枚）、塑膠吸管貳支均│
│  │        │園某處  │      │                          │      │沒收。販賣第一級毒品所│
│  │        │        │      │                          │      │得新臺幣壹仟元沒收，如│
│  │        │        │      │                          │      │全部或一部不能沒收時，│
│  │        │        │      │                          │      │以其財產抵償之。      │
│  │        │        │      │                          │      │                      │
├─┼────┼────┼───┼─────────────┼───┼───────────┤
│16│99年4月 │臺南市安│鐘明智│鐘明智以行動電話0000000000│1000元│林松貴販賣第一級毒品，│
│  │4日上午 │南區安中│      │號撥打林松貴使用之00000000│      │累犯，處有期徒刑玖年。│
│  │11時16分│路四段與│      │57號行動電話聯絡後，在左列│      │扣案行動電話壹支（不含│
│  │許      │本田路三│      │地點，由林松貴交付，以1000│      │門號0000000000號SIM 卡│
│  │        │段間之公│      │元之價格購買海洛因1小包。 │      │壹枚）、塑膠吸管貳支均│
│  │        │園某處  │      │                          │      │沒收。販賣第一級毒品所│
│  │        │        │      │                          │      │得新臺幣壹仟元沒收，如│
│  │        │        │      │                          │      │全部或一部不能沒收時，│
│  │        │        │      │                          │      │以其財產抵償之。      │
│  │        │        │      │                          │      │                      │
├─┼────┼────┼───┼─────────────┼───┼───────────┤
│17│99年4月5│臺南市安│鐘明智│鐘明智以行動電話0000000000│1000元│林松貴販賣第一級毒品，│
│  │日下午06│南區安中│      │號撥打林松貴使用之00000000│      │累犯，處有期徒刑玖年。│
│  │時52分許│路四段與│      │57號行動電話聯絡後，在左列│      │扣案行動電話壹支（不含│
│  │        │本田路三│      │地點，由林松貴交付，以1000│      │門號0000000000號SIM 卡│
│  │        │段間之公│      │元之價格購買海洛因1小包。 │      │壹枚）、塑膠吸管貳支均│
│  │        │園某處  │      │                          │      │沒收。販賣第一級毒品所│
│  │        │        │      │                          │      │得新臺幣壹仟元沒收，如│
│  │        │        │      │                          │      │全部或一部不能沒收時，│
│  │        │        │      │                          │      │以其財產抵償之。      │
│  │        │        │      │                          │      │                      │
├─┼────┼────┼───┼─────────────┼───┼───────────┤
│18│99年3月2│臺南市安│陳俊雄│陳俊雄以行動電話0000000000│1000元│林松貴販賣第一級毒品，│
│  │4日下午0│南區安中│      │號撥打林松貴使用之00000000│      │累犯，處有期徒刑玖年。│
│  │4時01分 │路四段與│      │57號行動電話聯絡後，在左列│      │扣案行動電話壹支（不含│
│  │許      │本田路三│      │地點，由林松貴交付，以1000│      │門號0000000000號SIM 卡│
│  │        │段間之公│      │元之價格購買海洛因1小包。 │      │壹枚）、塑膠吸管貳支均│
│  │        │園某處  │      │                          │      │沒收。販賣第一級毒品所│
│  │        │        │      │                          │      │得新臺幣壹仟元沒收，如│
│  │        │        │      │                          │      │全部或一部不能沒收時，│
│  │        │        │      │                          │      │以其財產抵償之。      │
│  │        │        │      │                          │      │                      │
├─┼────┼────┼───┼─────────────┼───┼───────────┤
│19│99年3月 │臺南市安│陳俊雄│陳俊雄以行動電話0000000000│1000元│林松貴販賣第一級毒品，│
│  │27日下午│南區安中│      │號撥打林松貴使用之00000000│      │累犯，處有期徒刑玖年。│
│  │02時57分│路四段與│      │57號行動電話聯絡後，在左列│      │扣案行動電話壹支（不含│
│  │許      │本田路三│      │地點，由林松貴交付，以1000│      │門號0000000000號SIM 卡│
│  │        │段間之公│      │元之價格購買海洛因1小包。 │      │壹枚）、塑膠吸管貳支均│
│  │        │園某處  │      │                          │      │沒收。販賣第一級毒品所│
│  │        │        │      │                          │      │得新臺幣壹仟元沒收，如│
│  │        │        │      │                          │      │全部或一部不能沒收時，│
│  │        │        │      │                          │      │以其財產抵償之。      │
│  │        │        │      │                          │      │                      │
├─┼────┼────┼───┼─────────────┼───┼───────────┤
│20│99年3月3│臺南市安│陳俊雄│陳俊雄以行動電話0000000000│1000元│林松貴販賣第一級毒品，│
│  │0日下午1│南區安中│      │號撥打林松貴使用之00000000│      │累犯，處有期徒刑玖年。│
│  │2時29分 │路四段與│      │57號行動電話聯絡後，在左列│      │扣案行動電話壹支（不含│
│  │許      │本田路三│      │地點，由林松貴交付，以1000│      │門號0000000000號SIM 卡│
│  │        │段間之公│      │元之價格購買海洛因1小包。 │      │壹枚）、塑膠吸管貳支均│
│  │        │園某處  │      │                          │      │沒收。販賣第一級毒品所│
│  │        │        │      │                          │      │得新臺幣壹仟元沒收，如│
│  │        │        │      │                          │      │全部或一部不能沒收時，│
│  │        │        │      │                          │      │以其財產抵償之。      │
│  │        │        │      │                          │      │                      │
├─┼────┼────┼───┼─────────────┼───┼───────────┤
│21│99年3月3│臺南市安│陳俊雄│陳俊雄以行動電話0000000000│1000元│林松貴販賣第一級毒品，│
│  │1日下午0│南區安中│      │號撥打林松貴使用之00000000│      │累犯，處有期徒刑玖年。│
│  │6時05分 │路四段與│      │57號行動電話聯絡後，在左列│      │扣案行動電話壹支（不含│
│  │許      │本田路三│      │地點，由林松貴交付，以1000│      │門號0000000000號SIM 卡│
│  │        │段間之公│      │元之價格購買海洛因1小包。 │      │壹枚）、塑膠吸管貳支均│
│  │        │園某處  │      │                          │      │沒收。販賣第一級毒品所│
│  │        │        │      │                          │      │得新臺幣壹仟元沒收，如│
│  │        │        │      │                          │      │全部或一部不能沒收時，│
│  │        │        │      │                          │      │以其財產抵償之。      │
│  │        │        │      │                          │      │                      │
├─┼────┼────┼───┼─────────────┼───┼───────────┤
│22│99年4月 │臺南市安│陳俊雄│陳俊雄以行動電話0000000000│1000元│林松貴販賣第一級毒品，│
│  │3日下五 │南區安中│      │號撥打林松貴使用之00000000│      │累犯，處有期徒刑玖年。│
│  │06時05分│路四段與│      │57號行動電話聯絡後，在左列│      │扣案行動電話壹支（不含│
│  │許      │本田路三│      │地點，由林松貴交付，以1000│      │門號0000000000號SIM 卡│
│  │        │段間之公│      │元之價格購買海洛因1小包。 │      │壹枚）、塑膠吸管貳支均│
│  │        │園某處  │      │                          │      │沒收。販賣第一級毒品所│
│  │        │        │      │                          │      │得新臺幣壹仟元沒收，如│
│  │        │        │      │                          │      │全部或一部不能沒收時，│
│  │        │        │      │                          │      │以其財產抵償之。      │
│  │        │        │      │                          │      │                      │
├─┼────┼────┼───┼─────────────┼───┼───────────┤
│23│99年4月 │臺南市安│陳俊雄│陳俊雄以行動電話0000000000│1000元│林松貴販賣第一級毒品，│
│  │5日下午 │南區安中│      │號撥打林松貴使用之00000000│      │累犯，處有期徒刑玖年。│
│  │07時16分│路四段與│      │57號行動電話聯絡後，在左列│      │扣案行動電話壹支（不含│
│  │許      │本田路三│      │地點，由林松貴交付，以1000│      │門號0000000000號SIM 卡│
│  │        │段間之公│      │元之價格購買海洛因1小包。 │      │壹枚）、塑膠吸管貳支均│
│  │        │園某處  │      │                          │      │沒收。販賣第一級毒品所│
│  │        │        │      │                          │      │得新臺幣壹仟元沒收，如│
│  │        │        │      │                          │      │全部或一部不能沒收時，│
│  │        │        │      │                          │      │以其財產抵償之。      │
│  │        │        │      │                          │      │                      │
├─┼────┼────┼───┼─────────────┼───┼───────────┤
│24│99年4月 │臺南市安│陳俊雄│陳俊雄以行動電話0000000000│1000元│林松貴販賣第一級毒品，│
│  │5日下午 │南區安中│      │號撥打林松貴使用之00000000│      │累犯，處有期徒刑玖年。│
│  │12時19  │路四段與│      │57號行動電話聯絡後，在左列│      │扣案行動電話壹支（不含│
│  │分許    │本田路三│      │地點，由林松貴交付，以1000│      │門號0000000000號SIM 卡│
│  │        │段間之公│      │元之價格購買海洛因1小包。 │      │壹枚）、塑膠吸管貳支、│
│  │        │園某處  │      │                          │      │葡萄糖粉壹包、大夾鍊袋│
│  │        │        │      │                          │      │參包、小夾鍊袋壹包均沒│
│  │        │        │      │                          │      │收。販賣第一級毒品所得│
│  │        │        │      │                          │      │新臺幣壹仟元沒收，如全│
│  │        │        │      │                          │      │部或一部不能沒收時，以│
│  │        │        │      │                          │      │其財產抵償之。        │
└─┴────┴────┴───┴─────────────┴───┴───────────┘
附件
┌──┬────┬────┬──────┬──────┬───────────┐
│編號│日期    │ 時間   │  發話方    │  受話方    │    通話內容          │
├──┼────┼────┼──────┼──────┼───────────┤
│ 1  │99年3月 │下午01時│0000000000  │0000000000  │A：喂。               │
│    │23日    │33 分03 │蔣英豪（B） │林松貴（A） │B：喂，大胖喔。       │
│    │        │秒      │            │            │A：對。               │
│    │        │        │            │            │B：啊你在那裡。       │
│    │        │        │            │            │A：一樣啊。           │
│    │        │        │            │            │B：啊我過去了喔。     │
│    │        │        │            │            │A：快一點。           │
│    │        │        │            │            │B：啊用漂亮一點呀。   │
│    │        │        │            │            │A：喔。               │
│    │        │        │            │            │B：那二天的品質都比較 │
│    │        │        │            │            │   不好，ㄛ，喂。     │
│    │        │        │            │            │A：快一點來，我等一下 │
│    │        │        │            │            │   要出去。           │
│    │        │        │            │            │B：喔你要等我喔，半個 │
│    │        │        │            │            │   鐘頭會到。         │
│    │        │        │            │            │A：喔好。             │
│    │        │        │            │            │B：喔。               │
│    │        ├────┼──────┼──────┼───────────┤
│    │        │下午13時│0000000000  │0000000000  │A：喂。               │
│    │        │53分23秒│蔣英豪（B） │林松貴（A） │B：到了。             │
│    │        │        │            │            │A：喔。               │
├──┼────┼────┼──────┼──────┼───────────┤
│ 2  │99年3月 │下午07時│0000000000  │0000000000  │A：喂。               │
│    │23日    │08 分42 │蔣英豪（B） │林松貴（A） │B：喂在老地方嗎。     │
│    │        │秒      │            │            │A：對呀。             │
│    │        │        │            │            │B：喔，好，馬上到。   │
│    │        ├────┼──────┼──────┼───────────┤
│    │        │下午07時│0000000000  │0000000000  │A：喂。               │
│    │        │32 分41 │蔣英豪（B） │林松貴（A） │B：到了呀。           │
│    │        │秒      │            │            │A：喔。               │
├──┼────┼────┼──────┼──────┼───────────┤
│ 3  │99年3月 │上午6時 │0000000000  │0000000000  │A：喂。               │
│    │27日    │42分52分│蔣英豪（B） │林松貴（A） │B：「大摳仔」，我等一 │
│    │        │        │            │            │   下要過去。         │
│    │        │        │            │            │A：過來再打。         │
│    │        │        │            │            │B：我差不多七點多會到 │
│    │        │        │            │            │   你那邊。           │
│    │        │        │            │            │A：好。               │
│    │        ├────┼──────┼──────┼───────────┤
│    │        │上午7時 │0000000000  │0000000000  │A：喂。               │
│    │        │54分12秒│蔣英豪（B） │林松貴（A） │B：我到了，下來啦。   │
│    │        ├────┼──────┼──────┼───────────┤
│    │        │上午7時 │0000000000  │0000000000  │A：喂。               │
│    │        │54分49秒│蔣英豪（B） │林松貴（A） │B：「松貴」你那邊有「 │
│    │        │        │            │            │    工具」嗎？        │
│    │        │        │            │            │A：沒有。             │
│    │        │        │            │            │B：你那邊沒有喔。     │
│    │        ├────┼──────┼──────┼───────────┤
│    │        │上午8時 │0000000000  │0000000000  │B：喂。               │
│    │        │1分56秒 │蔣英豪（B） │林松貴（A） │A：你過來7-11這邊，我 │
│    │        │        │            │            │   在這邊。           │
│    │        │        │            │            │B：喔。               │
├──┼────┼────┼──────┼──────┼───────────┤
│ 4  │99年4月 │下午09時│0000000000  │0000000000  │B：大摳仔，要過去你那 │
│    │5日     │47分39  │蔣英豪（B） │林松貴（A） │   邊。               │
│    │        │秒      │            │            │A：…慢慢騎就好了。   │
│    │        ├────┼──────┼──────┼───────────┤
│    │        │下午09時│0000000000  │0000000000  │B：我到了。           │
│    │        │22分29秒│蔣英豪（B） │林松貴（A） │A：好。               │
│    │        │        │            │            │                      │
├──┼────┼────┼──────┼──────┼───────────┤
│ 5  │99年4月 │上午8時 │0000000000  │0000000000  │B：大摳仔，我要過去你 │
│    │6日     │56分57秒│蔣英豪（B） │林松貴（A） │   那邊了。           │
│    │        │        │            │            │A：喔。               │
│    │        ├────┼──────┼──────┼───────────┤
│    │        │上午9時 │0000000000  │0000000000  │B：我到了。           │
│    │        │18分0秒 │蔣英豪（B） │林松貴（A） │                      │
│    │        │        │            │            │                      │
├──┼────┼────┼──────┼──────┼───────────┤
│ 6  │99年3月 │下午05時│0000000000  │0000000000  │B：要過去找你。       │
│    │26日    │36 分56 │蔡國雄（B） │林松貴（A） │A：好。               │
│    │        │秒      │            │            │                      │
│    │        ├────┼──────┼──────┼───────────┤
│    │        │下午06時│0000000000  │0000000000  │B：喂，我開進去就好嗎 │
│    │        │21 分36 │蔡國雄（B） │林松貴（A） │   ？                 │
│    │        │秒      │            │            │A：我不在那邊，你開去 │
│    │        │        │            │            │   後面。             │
│    │        │        │            │            │B：喔，好。           │
│    │        ├────┼──────┼──────┼───────────┤
│    │        │下午07時│0000000000  │0000000000  │A：喂。               │
│    │        │26分50秒│蔡國雄（B） │林松貴（A） │B：「大摳仔」，我跟你 │
│    │        │        │            │            │   說，我這邊有一張發 │
│    │        │        │            │            │   票中獎的200元，還有│
│    │        │        │            │            │   500元，這樣就700， │
│    │        │        │            │            │   300讓我欠好不好，讓│
│    │        │        │            │            │   我欠明天再還你好不 │
│    │        │        │            │            │   好。               │
│    │        │        │            │            │A：你300了，你現在就欠│
│    │        │        │            │            │   我300，我沒有跟你討│
│    │        │        │            │            │   了。               │
│    │        │        │            │            │B：我知道，我領錢再還 │
│    │        │        │            │            │   你，今天欠的我明天 │
│    │        │        │            │            │   還你，發票可以去超 │
│    │        │        │            │            │   商買東西。         │
│    │        │        │            │            │A：好啦。             │
│    │        │        │            │            │                      │
│    │        ├────┼──────┼──────┼───────────┤
│    │        │下午08時│0000000000  │0000000000  │B：我要去哪？         │
│    │        │5分13秒 │蔡國雄（B） │林松貴（A） │A：剛才那就好了。     │
│    │        │        │            │            │B：樣樣喔，好。       │
│    │        ├────┼──────┼──────┼───────────┤
│    │        │下午08時│0000000000  │0000000000  │A：你到了嗎？         │
│    │        │5分40秒 │蔡國雄（B） │林松貴（A） │B：到了。             │
├──┼────┼────┼──────┼──────┼───────────┤
│ 7  │99年3月 │下午01時│0000000000  │0000000000  │A：喂。               │
│    │27日    │21分04秒│蔡國雄（B） │林松貴（A） │B：你在哪？           │
│    │        │        │            │            │A：一樣後面那裡。     │
│    │        │        │            │            │B：我快要到了。       │
│    │        ├────┼──────┼──────┼───────────┤
│    │        │下午01時│0000000000  │0000000000  │A：喂。               │
│    │        │26分15秒│蔡國雄（B） │林松貴（A） │B：你跑去哪？         │
│    │        │        │            │            │A：你到了嗎？         │
│    │        │        │            │            │B：對啊，這邊有一個警 │
│    │        │        │            │            │   察在這邊喔，你自已 │
│    │        │        │            │            │   一個來小心一點，有 │
│    │        │        │            │            │   一個警察在這邊。   │
│    │        │        │            │            │A：警察？             │
│    │        │        │            │            │B：喔，有看到喔。     │
│    │        │        │            │            │A：對啊。             │
│    │        │        │            │            │B：我在這，你跟著我的 │
│    │        │        │            │            │   車子嗎？           │
│    │        │        │            │            │A：好，你彎右邊。     │
├──┼────┼────┼──────┼──────┼───────────┤
│ 8  │99年3月 │上午10時│0000000000  │0000000000  │A：喂。               │
│    │20日    │21分5秒 │鐘明智（B） │林松貴（A） │B：你現在人在那裡。   │
│    │        │        │            │            │A：我現在要去醫院。   │
│    │        │        │            │            │B：喝美沙酮嗎。       │
│    │        │        │            │            │A：是。               │
│    │        │        │            │            │B：我現在過去。       │
│    │        │        │            │            │A：好。               │
│    │        ├────┼──────┼──────┼───────────┤
│    │        │上午10時│0000000000  │0000000000  │A：喂。               │
│    │        │59分50秒│鐘明智（B） │林松貴（A） │B：到了沒。           │
│    │        │        │            │            │A：到了。             │
├──┼────┼────┼──────┼──────┼───────────┤
│ 9  │99年3月 │下午03時│0000000000  │0000000000  │A：喂。               │
│    │21日    │42 分52 │鐘明智（B） │林松貴（A） │B：喂我現在要過去找你 │
│    │        │秒      │            │            │A：吼。               │
│    │        ├────┼──────┼──────┼───────────┤
│    │        │下午04時│0000000000  │0000000000  │A：喂。               │
│    │        │0分16秒 │鐘明智（B） │林松貴（A） │B：到了，在你家門口。 │
│    │        │        │            │            │A：吼。               │
├──┼────┼────┼──────┼──────┼───────────┤
│ 10 │99年3月 │上午10時│0000000000  │0000000000  │A：喂，我現在在醫院。 │
│    │22日    │29分04秒│鐘明智（B） │林松貴（A） │B：啊我們現在過去。   │
│    │        │        │            │            │A：喔好呀。           │
│    │        │        │            │            │B：好。               │
│    │        ├────┼──────┼──────┼───────────┤
│    │        │上午10時│0000000000  │0000000000  │A：喂。               │
│    │        │42分46秒│鐘明智（B） │林松貴（A） │B：啊你在那裡         │
│    │        │        │            │            │A：我在急診室這裡。   │
│    │        │        │            │            │B：你要來喝了沒。     │
│    │        │        │            │            │A：我在這裡領資料？   │
│    │        │        │            │            │B：好啦…。           │
├──┼────┼────┼──────┼──────┼───────────┤
│ 11 │99年3月 │上午9時 │0000000000  │0000000000  │A：喂。               │
│    │24日    │13分28秒│鐘明智（B） │林松貴（A） │B：喂，我要過去勒     │
│    │        │        │            │            │A：喔。               │
│    │        │        │            │            │B：不要睡了，我到了再 │
│    │        │        │            │            │   打電話給你         │
│    │        │        │            │            │A：嗯。               │
│    │        ├────┼──────┼──────┼───────────┤
│    │        │上午9時 │0000000000  │0000000000  │A：喂。               │
│    │        │40分12秒│鐘明智（B） │林松貴（A） │B：到了啊。           │
│    │        │        │            │            │A：喔。               │
├──┼────┼────┼──────┼──────┼───────────┤
│ 12 │99年3月 │下午06時│0000000000  │0000000000  │A：喂。               │
│    │25日    │19分24秒│鐘明智（B） │林松貴（A） │B：喂，我要過去。     │
│    │        │        │            │            │A：吼。               │
│    │        ├────┼──────┼──────┼───────────┤
│    │        │下午06時│0000000000  │0000000000  │A：喂。               │
│    │        │47分29秒│鐘明智（B） │林松貴（A） │B：喂，我要到了。     │
│    │        │        │            │            │A：是到了還是快到。   │
│    │        │        │            │            │B：到了。             │
│    │        │        │            │            │A：吼。               │
├──┼────┼────┼──────┼──────┼───────────┤
│ 13 │99年3月 │下午07時│0000000000  │0000000000  │B：我要過去。         │
│    │26日    │04分33秒│鐘明智（B） │林松貴（A） │A：喔。               │
│    │        ├────┼──────┼──────┼───────────┤
│    │        │下午07時│0000000000  │0000000000  │B：到了。             │
│    │        │35分44秒│鐘明智（B） │林松貴（A） │A：我差不多3分鐘。    │
├──┼────┼────┼──────┼──────┼───────────┤
│ 14 │99年3月 │上午10時│0000000000  │0000000000  │A：喂 。              │
│    │27日    │13分59秒│鐘明智（B） │林松貴（A） │B：我現在過去榮民（榮 │
│    │        │        │            │            │   民醫院）           │
│    │        │        │            │            │A：等一下啦。         │
│    │        │        │            │            │B：你不是去到那邊十一 │
│    │        │        │            │            │   點？               │
│    │        │        │            │            │A：現在幾點？         │
│    │        │        │            │            │B：現在十點二十。     │
│    │        │        │            │            │A：我在整理裡面，我剛 │
│    │        │        │            │            │   搬家，現在十點二十 │
│    │        │        │            │            │   了，不然我十一點三 │
│    │        │        │            │            │   十之前到那邊好不好 │
│    │        │        │            │            │   。                 │
│    │        │        │            │            │B：好。               │
│    │        ├────┼──────┼──────┼───────────┤
│    │        │上午11時│0000000000  │0000000000  │A：你現在可以慢慢開過 │
│    │        │03分42秒│鐘明智（B） │林松貴（A） │   去                 │
│    │        │        │            │            │B：我在這邊了…快一點 │
│    │        │        │            │            │   。                 │
│    │        ├────┼──────┼──────┼───────────┤
│    │        │上午11時│0000000000  │0000000000  │A：喂，你去急診室等我 │
│    │        │22分54秒│鐘明智（B） │林松貴（A） │   一下。             │
│    │        │        │            │            │B：我在喝藥這邊。     │
│    │        │        │            │            │A：喔好，那邊很多人。 │
├──┼────┼────┼──────┼──────┼───────────┤
│ 15 │99年4月 │下午17時│0000000000  │0000000000  │A：喂                 │
│    │3日     │9分38秒 │鐘明智（B） │林松貴（A） │B：現在有嗎。         │
│    │        │        │            │            │A：有。               │
│    │        │        │            │            │B：我過去。           │
│    │        ├────┼──────┼──────┼───────────┤
│    │        │下午17時│0000000000  │0000000000  │B：到了。             │
│    │        │38分49秒│鐘明智（B） │林松貴（A） │                      │
├──┼────┼────┼──────┼──────┼───────────┤
│ 16 │99年4月 │上午11時│0000000000  │0000000000  │B：我到了。           │
│    │4日     │16分00秒│鐘明智（B） │林松貴（A） │A：喔。               │
├──┼────┼────┼──────┼──────┼───────────┤
│ 17 │99年4月 │下午06時│0000000000  │0000000000  │B表示要過去了。       │
│    │5日     │11分35秒│鐘明智（B） │林松貴（A） │                      │
│    │        ├────┼──────┼──────┼───────────┤
│    │        │下午06時│0000000000  │0000000000  │B：到了。             │
│    │        │52分30秒│鐘明智（B） │林松貴（A） │A：好。               │
├──┼────┼────┼──────┼──────┼───────────┤
│ 18 │99年3月 │下午03時│0000000000  │0000000000  │A：喂。               │
│    │24日    │26分27秒│陳俊雄（B） │林松貴（A） │B：大胖。             │
│    │        │        │            │            │A：你是誰。           │
│    │        │        │            │            │B：花枝丸的朋友。     │
│    │        │        │            │            │A：阿。               │
│    │        │        │            │            │B：花枝丸的朋友。     │
│    │        │        │            │            │A：吼。               │
│    │        │        │            │            │B：我要過去。         │
│    │        │        │            │            │A：吼。               │
│    │        │        │            │            │B：我到了再打。       │
│    │        │        │            │            │A：吼。               │
│    │        ├────┼──────┼──────┼───────────┤
│    │        │下午04時│0000000000  │0000000000  │A：喂。               │
│    │        │01分30秒│陳俊雄（B） │林松貴（A） │B：我在後面。         │
│    │        │        │            │            │A：吼。               │
├──┼────┼────┼──────┼──────┼───────────┤
│ 19 │99年3月 │下午02時│0000000000  │0000000000  │A：喂                 │
│    │27日    │19分55秒│陳俊雄（B） │林松貴（A） │B：我花枝丸的朋友，我 │
│    │        │        │            │            │   要過去了。         │
│    │        │        │            │            │A：喔。               │
│    │        ├────┼──────┼──────┼───────────┤
│    │        │下午02時│0000000000  │0000000000  │B：我在後面了。       │
│    │        │57分11秒│陳俊雄（B） │林松貴（A） │A：喔。               │
├──┼────┼────┼──────┼──────┼───────────┤
│ 20 │99年3月 │下午12時│0000000000  │0000000000  │A：喂                 │
│    │30日    │14分46秒│陳俊雄（B） │林松貴（A） │B：「大摳仔」，你有在 │
│    │        │        │            │            │   家嗎？             │
│    │        │        │            │            │A：有啊。             │
│    │        │        │            │            │B：我要過去，我在西港 │
│    │        │        │            │            │   這邊了。           │
│    │        │        │            │            │A：好啦，你到了再打。 │
│    │        │        │            │            │B：一樣去後壁。       │
│    │        │        │            │            │A：對。               │
│    │        ├────┼──────┼──────┼───────────┤
│    │        │下午12時│0000000000  │0000000000  │A：喂。               │
│    │        │29分58秒│陳俊雄（B） │林松貴（A） │B：我在後壁。         │
├──┼────┼────┼──────┼──────┼───────────┤
│ 21 │99年3月 │下午06時│0000000000  │0000000000  │B：要過去那裡？       │
│    │31日    │8分21秒 │陳俊雄（B） │林松貴（A） │A：你到了嗎？         │
│    │        │        │            │            │B：對。               │
│    │        │        │            │            │A：在那邊就好。       │
├──┼────┼────┼──────┼──────┼───────────┤
│ 22 │99年4月 │下午03時│0000000000  │0000000000  │B：「大摳仔」，我要過 │
│    │3日     │20分21秒│陳俊雄（B） │林松貴（A） │   去                 │
│    │        │        │            │            │A：你在哪。           │
│    │        │        │            │            │B：我在永康。         │
│    │        │        │            │            │A：永康，好啦。       │
│    │        ├────┼──────┼──────┼───────────┤
│    │        │下午05時│0000000000  │0000000000  │A：喂。               │
│    │        │45分50秒│陳俊雄（B） │林松貴（A） │B：我要過去。         │
│    │        │        │            │            │A：好啊。             │
│    │        │        │            │            │B：我在西港那邊，有辦 │
│    │        │        │            │            │   法騎出來嗎？       │
│    │        │        │            │            │A：我在這邊打。       │
│    │        │        │            │            │B：我到了再打。       │
│    │        ├────┼──────┼──────┼───────────┤
│    │        │下午06時│0000000000  │0000000000  │B：我到了。           │
│    │        │05分45秒│陳俊雄（B0）│林松貴（A） │                      │
├──┼────┼────┼──────┼──────┼───────────┤
│ 23 │99年4月 │下午06時│0000000000  │0000000000  │B：你在家嗎？我要過去 │
│    │4日     │42分33秒│陳俊雄（B） │林松貴（A） │A：好啊。             │
│    │        │        │            │            │B：差不多40分鐘。     │
│    │        │        │            │            │A：喔。               │
│    │        ├────┼──────┼──────┼───────────┤
│    │        │下午07時│0000000000  │0000000000  │B：我到了。           │
│    │        │16分02秒│陳俊雄（B） │林松貴（A） │A：好。               │
│    │        ├────┼──────┼──────┼───────────┤
│    │        │下午07時│0000000000  │0000000000  │A：你在哪？           │
│    │        │19分35秒│陳俊雄（B） │林松貴（A） │B：我在那邊等你等沒有 │
│    │        │        │            │            │   ，你騎到7-11這邊出 │
│    │        │        │            │            │   來。               │
│    │        │        │            │            │A：你等我等不到？你說 │
│    │        │        │            │            │   我就馬上出來了。   │
│    │        │        │            │            │B：我在裡面繞了一圈。 │
│    │        │        │            │            │A：你跟我說你到了，我 │
│    │        │        │            │            │   就馬上騎過來了。   │
│    │        │        │            │            │B：好啦，7-11這邊，我 │
│    │        │        │            │            │   馬上到了。         │
├──┼────┼────┼──────┼──────┼───────────┤
│ 24 │99年4月5│下午12時│0000000000  │0000000000  │B：我在後面了。       │
│    │日      │19分51秒│陳俊雄（B） │林松貴（A） │A：好。               │
└──┴────┴────┴──────┴──────┴───────────┘